【裁判字號】    89,上易,1112
【裁判日期】    891031
【裁判案由】    詐欺等
【裁判全文】
臺灣高等法院高雄分院刑事判決                  八十九年度上易字第一一一二號
    上  訴  人
    即  自訴人  甲○○○
    代  理  人  黃進祥      律師
    被      告  乙○○
    被      告  丙○○
            原名許福進）  設.
右上訴人因被告詐欺案件，不服臺灣澎湖地方法院八十八年度自更字第一號中華民國
八十九年六月十六日第一審判決，提起上訴，本院判決如左：
      主      文
上訴駁回。
      理      由
一、本案經本院審理結果，認為不能證明被告丙○○、乙○○犯詐欺及損害債權罪，
    原審認被告丙○○、乙○○不構成犯罪，而判決無罪，並無不當，原判決應予維
    持，並引用第一審判決書記載無罪之理由如附件。
二、經查：（一）自訴人稱被告丙○○（原名許福進）係於民國八十五年十二月五日
    向其借款新台幣（下同）九十六萬八千元，惟查被告丙○○（原名許福進）於八
    十六年六月廿三日經臺灣澎湖地方法院以八十六年度感裁字第四號案件裁定流氓
    感訓，並經本院於同年八月廿八日以八十六年度感抗字第七十八號案件裁定抗告
    駁回，此有上開流氓感訓案件裁定書可稽，被告丙○○（原名許福進）嗣後既因
    流氓案件送去感訓，對其財務、經濟狀況之處理自有重大影響，尚難指被告丙○
    ○嗣後未還款即遽認係詐欺。（二）又查被告丙○○在澎湖縣第一信用合作社（
    下稱澎湖一信）所開之二００四六號支票帳戶中，於八十五年十二月間尚有多次
    數百萬元或數千萬元之進帳、出帳，直到八十六年十月間才因存款不足被列為拒
    絕往來戶，另其在該社所開之二００二０帳戶，在八十五年十二月間亦有進帳、
    出帳，至八十六年十月十七日始被列為拒絕往來戶，是被告丙○○辯稱：借款之
    初，並無不法所有之意圖，係因事後週轉不靈，始未還錢等情，應堪予以採信。
   （三）澎湖一信函覆澎湖地院謂：乙○○於八十六年四月至十二月間匯入三百六
    十四萬元至丙○○帳戶，有該社澎一信字第一五號函附卷可稽，又被告乙○○曾
    替許坤璋付運送建材之運費三張支票共約八十萬元，復有台安航業公司出具之證
    明書可憑（見本院卷第八十頁），是被告丙○○係因向乙○○借款及確有欠款，
    ，始設定抵押權予乙○○，應屬真實，尚非虛偽。（四）查刑法三百五十六條之
    毀損債權罪，所謂「將受強制執行之際」，係指債權人取得執行名義之後而言，
    本件自訴人於八十八年一月間，才取得前揭債權之支付命令，有該紙支付命令足
    稽，被告丙○○、乙○○二人送件設定抵押權之時間是在八十六年十月間，遠在
    自訴人取得執行名義之前，被告丙○○、乙○○抵押設定當時自訴人既未取得執
    行名義，自與損害債權罪之構成要件並不相符，況被告丙○○、乙○○二人設定
    抵押權並非虛偽，已如前述，自難以該罪相繩。本件尚難因被告丙○○嗣後無力
    付款即認係詐欺，應屬債務不履行之民事糾紛，宜循民事訴訟途徑解決，被告丙
    ○○、乙○○行為尚與詐欺罪、損害債權罪之構成要件有間，此外復查無其他確
    切証据証明被告丙○○、乙○○有詐欺、損害債權犯罪情事，其等犯罪即屬不能
    証明。
三、原審以不能証明被告丙○○、乙○○有詐欺、損害債權之犯罪，依法諭知無罪，
    核無不合，自訴人甲○○○上訴指摘原判決不當，為無理由，應予駁回。
四、據上論斷，應依刑事訴訟法第三百七十三條、第三百六十八條，判決如主文。
中    華    民    國     八十九     年      十        月     三十一     日
                              臺灣高等法院高雄分院刑事第八庭
                                  審判長法官  郭雅美
                                        法官  洪兆隆
                                        法官  張盛喜
右正本證明與原本無異。
不得上訴。
                                      書記官  鄭翠芬
中    華    民    國     八十九     年      十一      月     二         日
                                                                        Ｂ


司法院資訊處製作；財團法人民間司法改革基金會備份。
